臺灣士林地方法院民事簡易判決
110年度士簡字第1610號
原      告  嚴秀萍  

被      告  皇冠大車隊企業股份有限公司

法定代理人  吳俊德  
上列當事人間債務人異議之訴事件，本院判決如下：
    主      文
原告之訴駁回。
訴訟費用由原告負擔。
    事實及理由
一、按原告之訴，依其所訴之事實，在法律上顯無理由，法院不
    經言詞辯論，逕以判決駁回之，民事訴訟法第249 條第2 項
    定有明文。
二、原告起訴主張：原告因中風在家靜養，被告卻多次電話催交
    裝備，然兩造無合作後，理應3個月後契約失效終止，被告
    所稱遭原告占用之設備僅為不值錢之車機及車頂燈，以被告
    之規模隨時可調車機、車頂燈，不可能有營業損失，被告之
    求償金額誇張離譜，詎被告持臺灣臺北地方法院臺北簡易庭
    109年度北司簡調字第1857號調解筆錄向鈞院聲請110 年度
    司執字第60115 號執行事件（下稱系爭執行事件）對原告強
    制執行，難認合法，為此，爰提起債務人異議之訴。
三、經查：
（一）按執行名義成立後，如有消滅或妨礙債權人請求之事由發
      生，債務人得於強制執行程序終結前，向執行法院對債權
      人提起異議之訴，如以裁判為執行名義時，其為異議原因
      之事實發生在前訴訟言詞辯論終結後者，亦得主張之；執
      行名義無確定判決同一之效力者，於執行名義成立前，如
      有債權不成立或消滅或妨礙債權人請求之事由發生，債務
      人亦得於強制執行程序終結前提起異議之訴，同法第14條
      第1 、2 項定有明文。次按調解成立者，與訴訟上和解有
      同一之效力，調解有無效或得撤銷之原因者，當事人得向
      原法院提起宣告調解無效或撤銷調解之訴；和解成立者，
      與確定判決有同一之效力，民事訴訟法第416 條第1 、2
      項、第380 條第1 項亦有明文。準此，倘債權人係執與確
      定判決同一效力之執行名義以為執行，而依債務人於債務
      人異議之訴之起訴狀內所記載之事由，顯可認非屬執行名
      義成立「後」有消滅或妨礙債權人該執行名義所示請求權
      之事由，則其所提債務人異議之訴在法律上顯然不能獲得
      勝訴之判決，其訴即顯無理由。
（二）查系爭執行事件本件被告係以臺灣臺北地方法院109年度
      北司簡調字第1857號調解書為執行名義，該執行名義依法
      與確定判決有同一效力，惟依本件原告所提出債務人異議
      之訴所持理由如上，顯係以執行名義成立「前」之事由提
      起債務人異議之訴，而非執行名義成立「後」始新發生之
      事由，揆諸前揭說明，與強制執行法第14條第1 項規定得
      提起債務人異議之訴之事由不符，揆諸前揭說明，本件原
      告所訴之事實，在法律上顯然不能獲得勝訴之判決，其訴
      顯無理由，爰依民事訴訟法第249 條第2 項規定，不經言
      詞辯論，逕以判決駁回之。
四、據上論結，本件原告之訴顯無理由，依民事訴訟法第249 條
    第2 項、第78條，判決如主文。
中　　華　　民　　國　　110 　年　　12　　月　　7 　　日
                  士林簡易庭法　官　張明儀
以上正本係照原本作成。
如不服本判決，應於送達後20日內，向本院提出上訴狀並表明上
訴理由，如於本判決宣示後送達前提起上訴者，應於判決送達後
20日內補提上訴理由書（須附繕本）。
中　　華　　民　　國　　110 　年　　12　　月　　7 　　日
　　　　　　　　　　　　　　書記官　劉彥婷